【裁判字號】    88,易,669
【裁判日期】    890114
【裁判案由】    侵占
【裁判全文】
臺灣基隆地方法院刑事判決                          八十八年度易字第六六九號
    公  訴  人  臺灣基隆地方法院檢察署檢察官
    被      告  乙○○
右列被告因侵占案件，經檢察官提起公訴（八十八年度偵字第六二八九號）本院判決
如左︰
    主  文
乙○○意圖為自己不法之所有，而侵占遺失物，處罰金壹佰元，如易服勞役，以佰
元折算壹日。
    事  實
一、乙○○於民國八十八年三月十四日凌晨二時許，在基隆市○○○街一三八號九樓
    住處旁之電梯口，拾得甲○○所有，於同年二月十四日至同年三月十四日間某日
    遺失之卡號0000000000000000號花旗銀行信用卡一張，竟意圖
    為自己不法之所有，將之侵占入己，嗣於同年三月十六日下午十七時五十分許，
    在台北市○○區○○路、虎林街口，為警當場查獲。
二、案經甲○○告訴暨台北市政府警察局萬華分局報由臺灣臺北地方法院檢察署檢察
    官呈請台灣高等法院檢察署檢察長令轉基隆地方法院檢察署檢察官偵查起訴。
    理  由
一、訊據被告乙○○對於在右揭時地拾獲被害人甲○○所有上開信用卡之事實供承不
    諱，惟矢口否認有何侵占之不法意圖，辯稱：以為該信用卡係鄰居所有，想將之
    交由擔任社區管理委員之母親歸還所有人，後來忘記，就一直放在皮夾內云云。
    惟衡諸常情，拾得遺失物，應通知所有人，或報告警署、自治機關，尤其信用卡
    具有與現金相同之經濟上功能，更應儘速交由相關警務機構處理；然查被告於八
    十八年二月十四日拾得該信用卡後，竟收放於自己皮夾內，迄十六日為警查獲止
    均未將之歸還被害人或向他人陳述此事，是其前開所辯，與常情不符，顯係卸責
    之詞，不足採信，其侵占遺失物之犯行事證明確，堪以認定。
二、核被告乙○○所為，係犯刑法第三百三十七條侵占遺失物罪。爰審酌被告犯罪之
    動機、目的、手段、所生危害、犯後態度等一切情狀，量處有期徒刑如主文所示
    之刑，並諭知易服勞役之折算標準，以示儆懲。
據上論斷，應依刑事訴訟法第二百九十九條第一項前段，刑法第三百三十七條、第四
十二條第二項，罰金罰鍰提高標準條例第一條前段、第二條，判決如主文。
本案經檢察官李太正到庭執行職務。
中      華      民      國      八十九      年      一  月    十四    日
                                    台灣基隆地方法院刑事第三庭
                                            法  官  何  怡  穎
右正本證明與原本無異。
對於本件判決如有不服，應於收受送達後十日內，向本院提出上訴書狀，上訴於臺灣
高等法院，並按他造當事人之人數附具繕本。
                                            書記官  莊  國  南
中      華      民      國      八十九      年      一    月    十九    日
附錄論罪法條：
刑法第三百三十七條：
意圖為自己或第三人不法之所有，而侵占遺失物、漂流物或其他離本人所持有之物者
，處五百元以下罰金。


司法院資訊處製作；財團法人民間司法改革基金會備份。
